臺灣士林地方法院民事判決　九十年勞小上字第一號
　　上　訴　人　皇室股份有限公司
　　法定代理人　陳美秀
　　訴訟代理人　胡錦峰
　　　　　　　　陳秀惠
　　被上訴人　　甲○○
右當事人間請求給付工資事件，上訴人對於中華民國八十九年十二月二十六日本院內
湖簡易庭第一審判決（八十九年度湖勞小字第四號），提起上訴，本院判決如左：
        主　　文
上訴駁回。
第二審訴訟費用由上訴人負擔。
        理　　由
一、按關於請求給付金錢或其他代替物或有價證券之訴訟，其標的金額或價額在新臺
    幣（下同）十萬元以下者，適用小額程序；次按對於小額訴訟之第一審裁判之上
    訴，非以其違背法令為理由不得為之，民事訴訟法第四百三十六條之八第一項、
    第四百三十六條之二十四第二項分別定有明文。又小額程序之第二審判決，依上
    訴意旨足認上訴為無理由者，得不經言詞辯論為之，同法第四百三十六條之二十
    九第二款亦著明文。
二、本件上訴人上訴理由略以：僱傭契約強調勞僱雙方之互信，以完成契約目的，故
    勞僱雙方依誠信原則衍生許多附隨義務，受雇人離職時之交接義務即屬其一，須
    於交接義務完成後始得請求報酬，否則將致上訴人（即雇主）之工作進度緩慢、
    成本增加，受雇人如違反交接義務，除不得請求給付報酬外，如因此致雇主受有
    損害，更應負損害賠償之責。本件原審於訴訟中未向上訴人闡明交接義務之法律
    性質，致上訴人於原審未能適時提出攻擊防禦，或具體證明損害賠償數額及項目
    ，俾提出抵銷抗辯或反訴，已違反民事訴訟法第一百九十九條、第一百九十九條
    之一之立法意旨，上訴人自得因原審判決違背法令，而提出上訴，並得依民事訴
    訟法第四百三十六條之二八之規定，提出新攻擊防禦方法，主張以被上訴人未盡
    交接義務所致上訴人之損害賠償請求權（金額為新臺幣（以下同）三萬四千八百
    元），與被上訴人之薪資請求權為抵銷，並聲明請求：(1)原判決不利於上訴人部
    分廢棄，(2)該廢棄部分被上訴人之訴駁回，(3)如受不利判決，上訴人願供擔保請
    求宣告免為假執行云云。
三、經查：上訴人於原審八十九年十一月九日調解期日之陳述為：「之前我們公司要
    付給他，他不收，我們之前希望他來辦交接，他不來辦交接，所以沒有付。」；
    八十九年十二月十二日調解期日則陳稱：「我們是希望聲請人（即被上訴人）到
    公司表達歉意，當時離職時未辦理交接，導致公司的小姐去全省做盤點，浪費時
    間、人力、車資，：：：聲請人如到公司表達歉意，我們就願意給付二萬一千元
    。」等語，已明白表示因聲請人未辦交接，故「要求聲請人到公司表達歉意」，
    由其陳述並無由認為上訴人於原審有為何消滅或妨礙被上訴人請求之主張，審判
    長自無闡明上訴人提出抵銷之防禦方法或提起反訴之必要。從而原審就上訴人之
    陳述，於判決理由二、（二）段中表示：「關於被告（即上訴人）辯稱原告（即
    被上訴人）未辦理交接部分，為原告所否認，而被告並未舉出確切之證據證明原
    告確有違反僱傭契約之情事，況且，其亦未舉出有何須完成移交手續始得給付薪
    資之法令依據或約定，被告此部分辯解自不足採。又，被告陳稱原告如至被告公
    司表達歉意，即願給付乙節，惟此並非原告本於僱傭契約應給付勞務之內容，與
    其薪資請求權更無對價關係可言。」等語，為其判決理由之一，經核於法並無違
    背，上訴意旨指摘原判決違背法令，聲明廢棄原判決不利上訴人部分，依前開說
    明，顯無理由。
四、據上論結，本件上訴依上訴意旨足認上訴為無理由，爰不經言詞辯論，依民事訴
    訟法第四百三十六條之三十二第二項、四百三十六條之二十九、第四百四十九條
    第一項、第七十八條，判決如主文。
中　　　華　　　民　　　國　　九十一　　年　　　五　　　月　　 二十　　 日
                                    臺灣士林地方法院民事第三庭
~B審判長法　　　官　李玉卿
~B　　　法　　　官　林政佑
~B　　　法　　　官　王怡雯
右為正本係照原本作成。
本判決不得上訴。
中　　　華　　　民　　　國　　九十一　　年　　　五　　　月　 二十二　　 日
~B法院書記官　丁梅芬
